#### Contactar

www.linkedin.com/in/alejandronicolás-ostrovsky-6b3368b (LinkedIn)

# Aptitudes principales

Negociación Ingeniería Engineering

# Languages

Portugués (Professional Working) Inglés (Full Professional) Italiano (Limited Working)

# **Publications**

Resin–Sisal and Wood Flour Composites Made from Unsaturated Polyester Thermosets

# Alejandro Nicolás Ostrovsky

Asesor Técnico Comercial en Morgan Advanced Materials Buenos Aires

### Extracto

Ingeniero en materiales con 15 años de experiencia en ventas técnicas B2B en la industria nacional e internacional.

Amplios conocimientos y experiencia comprobable en los mercados petroquímico, siderurgia, construcción y materiales avanzados entre otros.

Fuerte orientación hacia la venta consultiva y propuestas de valor. Adaptación al cambio y aprendizaje constante.

# Experiencia

Morgan Advanced Materials
Asesor Técnico Comercial
agosto de 2016 - Present (5 años 5 meses)
Buenos Aires, Argentina

Ingeniero técnico comercial responsable por la comercialización de refractarios y materiales aislantes en el mercado de Oil and Gas, Energía, Aluminio y construcción en general.

Seguimiento de ventas, elaboración road map, bussines plan, forecast y budget anual.

Visitas a clientes y realizacion de presentaciones/capacitaciones.

Sibelco Group
Regional Key Account Manager
octubre de 2015 - agosto de 2016 (11 meses)
Argentina

Responsable por la comercialización de cales en el mercado Siderurgico.

Atlas Copco

Asesor tecnico comercial enero de 2015 - octubre de 2015 (10 meses)

Desarrollo del mercado de herramientas industriales en Argentina.

Seguimiento de cuentas claves y potenciales clientes.

Page 1 of 3

Trabajo con distribuidores zonales.

Visitas técnicas, elaboración de forecast de ventas, cursos de capacitación a clientes, etc.

Principales mercados: off road, motocicletas, línea blanca, electrónica, fabricación y mantenimiento.

#### Mareintex

Asesor técnico comercial enero de 2014 - enero de 2015 (1 año 1 mes)

Argentina

Responsable de la comercialización de repuestos textiles.

Visitas técnico comercial.

Asesoramiento a clientes.

Desarrollo de mercado.

#### CPIC Brasil Fibras de Vidro Ltda

Ingeniero Comercial septiembre de 2012 - enero de 2014 (1 año 5 meses)

Responsable por ventas de fibra de vidrio en el mercado Latinoamericano, México y Sudáfrica.

Desarrollo de nuevos negocios y cuentas existentes.

Negociación de precios, consultas técnicas, desarrollo de clientes, control y seguimiento de entregas.

Asistencia a congresos y ferias internacionales.

Elaboración de informes a gerencia.

#### Pall Corporation

Ingeniero Comercial

octubre de 2010 - agosto de 2012 (1 año 11 meses)

Comercialización de filtros, separadores de fluidos y soluciones de alta tecnología para el control de la contaminación de los fluidos.

Visitas tecnico-comerciales, elaboración de presupuestos, seguimiento de compras, control de costos del producto.

Interacción con la corporación a nivel global elaborando informes, reportes, y solicitando apoyo en temas técnicos.

#### Fundicion San Cayetano

Ingeniero comercial

diciembre de 2009 - octubre de 2010 (11 meses)

Ingeniero comercial especializado en la comercialización de cilindros de laminación para la industria Siderúrgica.

Elaboración de presupuestos, asistencia técnica, control de costos y logística. Responsable sobre la evolución de ventas de cartera de clientes compuesta por empresas siderurgias nacionales e internacionales.

Visitas técnicas dentro y fuera del país.

#### **Tenaris**

Industrial Managment Control Analist noviembre de 2006 - octubre de 2009 (3 años)

Analista senior en el área de planeamiento industrial.

Control y fijación de estándares de producción y costos industriales,

Optimización de tiempos y procesos.

Análisis productivo y económico de inversiones.

Elaboración de informes de gestión operativa y presentaciones sobre los principales indicadores de la planta.

Elaboración del Budget anual de áreas productivas y plantas industriales.

#### **IPH**

Technical Sales Engineer 2005 - 2006 (1 año)

Asesoramiento técnico y comercial.

Preparación de cotizaciones.

Visitas a grandes clientes.

Estimaciones de costos.

# Educación

Universidad Austral, Argentina

Diplomatura en Negocios Petroquimicos, Posgrado Ingeniería · (2020 - 2020)

Universidad de Ciencias Empresariales y Sociales

Direccion de proyectos, Gestión de proyectos · (2018 - 2018)

Universidade Federal de São Carlos

Ingeniería en materiales · (1999 - 1999)

Universidad Nacional de Mar del Plata

Ingeniero en Materiales, Ingeniería · (1993 - 1999)